臺灣臺中地方法院刑事判決　　　　　　　　　　　　　九十一年度自字第一四七號
　　自　訴　人　元帥交通事業股份有限公司
　　代　表　人　甲○○
　　代　理　人　乙○○
　　被　　　告　丙○○
右列被告因侵占案件，經自訴人提起自訴，本院判決如左：
    主  文
丙○○無罪。
    理  由
一、自訴意旨略以：被告丙○○於民國八十九年六月一日以其所有之營業小客車靠行
    自訴人元帥交通事業股份有限公司，並取得自訴人所有之車牌號碼ＯＲ—八二五
    號車牌營業，詎被告丙○○屢次以忘記帶印章為由，推諉拒絕簽立契約書，竟意
    圖為自己不法之所有，於八十九年十二月十日僅支付新台幣（下同）四百六十元
    後，即避不見面，至今九十年一月止，均未再給付靠行費、稅金、保險費，共計
    四萬五千元，為此自訴人曾經委請律師代為發函向其催討並寄發存證信函終止契
    約暨請求返還車牌二面、行照一張，仍未獲置理；因認被告丙○○涉犯刑法第三
    百三十五條第一項之侵占罪嫌云云。
二、按犯罪事實應依證據認定之，無證據不得推定其犯罪事實；不能證明被告犯罪或
    其行為不罰者，應諭知無罪之判決，刑事訴訟法第一百五十四條、第三百零一條
    第一項分別定有明文。而刑事訴訟法上所謂認定犯罪事實之證據，係指足以認定
    被告確有犯罪行為之積極證據而言，該項證據自須適合於被告犯罪事實之認定，
    始得採為斷罪資料，最高法院二十九年上字第三一０五號著有判例。又認定犯罪
    事實所憑之證據，無論係直接證據或間接證據，其為訴訟上之證明，須於通常一
    般之人均不致有所懷疑，而得確信其為真實之程度者，始得據為有罪之認定，倘
    其證明尚未達到此一程度，而有合理之懷疑存在，復無其他調查途徑可尋，法院
    即應為無罪之判決，最高法院七十六年台上字第四九八六號著有判例。
三、自訴人認被告丙○○涉有上開侵占罪嫌，無非係以被告丙○○積欠靠行費、稅金
    、保險費等費用，並拒絕返還前開車牌及行照，復提出律師函、存證信函、掛號
    回執各一份為證等，資為論據。
四、訊據被告丙○○堅決否認有何前開侵占之犯行，辯稱：伊係因未收受通知，以致
    無法與自訴人解決，並無故意侵占之意，現已與自訴人達成和解，車牌、行照均
    已歸還等語。
五、經查：被告丙○○到案後，堅決否認有何侵占之行為，並積極與自訴人達成和解
    ，此有被告丙○○當庭提出之和解契約書一份在卷可稽，而自訴人代表人甲○○
    於本院審理中亦到庭陳稱：係因被告丙○○無法聯繫，以致誤會被告丙○○有侵
    占之意，被告丙○○業與自訴人達成和解，並歸還車牌、行照，清償積欠之靠行
    費等費用，應無侵占之行為等語，核與被告丙○○供述相符，則被告丙○○所辯
    ，應堪置信；本件僅係民事債務糾紛，尚難遽以侵占罪論擬；此外，復查無其他
    積極證據足資證明被告丙○○有何侵占之犯行，其前揭犯罪應屬不能證明，揆諸
    首揭規定及判例意旨，爰為無罪判決之諭知。
據上論斷，應依刑事訴訟法第三百四十三條、第三百零一條第一項，判決如主文。
中      華      民      國      九十一      年    七    月     十九     日
                                臺灣臺中地方法院刑事第六庭
                                        法  官  巫淑芳
右正本證明與原本無異。
如不服本判決，應於送達後十日內向本院提出上訴狀 （須附繕本） ，上訴於台灣高等
法院台中分院。
                                        書記官
中      華      民      國      九十一      年    七    月     十九     日
